臺灣彰化地方法院刑事判決
111年度簡上字第153號
上  訴  人  臺灣彰化地方檢察署檢察官
被      告  王維丞



上列上訴人因被告傷害案件，不服本院中華民國111年8月22日11
1年度簡字第1515號第一審刑事簡易判決（聲請簡易判決處刑案
號：111年度偵字第6890號），提起上訴，本院管轄第二審之合
議庭判決如下：
    主  文
上訴駁回。
    事實及理由
一、本案審理範圍：
　　按刑事訴訟法第348條第3項規定：「上訴得明示僅就判決之
    刑、沒收或保安處分一部為之」，且依刑事訴訟法第455條
    之1第3項規定，對於簡易判決不服之上訴，準用刑事訴訟法
    第348條規定。經查，上訴人即檢察官於本院審理時明示僅
    對原判決量刑部分上訴，依上開規定，本院審理範圍僅限於
    原判決關於量刑部分。
二、本院據以審查量刑妥適與否之原審所認定之犯罪事實及所犯
    法條、罪名等，均如附件之本院第一審刑事簡易判決書所載
    。　　
三、檢察官上訴意旨略以：茲據告訴人張敏峻以原審未充分審酌
    被告王維丞犯罪所生危害、犯罪後之態度、被告之品行等情
    ，量刑過輕為由，因之請求檢察官上訴，爰依法提起上訴等
    語。
四、上訴駁回之理由：
(一)按量刑之輕重，係屬事實審法院得依職權自由裁量之事項，
    苟其量刑時，已依行為人之責任為基礎，並斟酌刑法第57條
    各款所列情狀，在未逾越法定刑度之下，酌量科刑，無偏執
    一端而有明顯失出或失入之情形，自不得指為不當或違法。
(二)原審就被告之量刑，業已審酌被告不思以理性之方式處理問
    題，即毆打告訴人並對其公然侮辱，造成告訴人受有如聲請
    簡易判決處刑書所載之傷勢，損害告訴人之名譽，所為並不
    可取，且迄未與告訴人達成和解並賠償損失，兼衡被告自述
    為高中畢業之智識程度、從事旅遊業、家庭經濟小康之生活
    狀況等一切情狀，量處被告拘役40日，並諭知如易科罰金，
    以新臺幣1,000元折算1日之折算標準。經核原審就被告量刑
    之責任基礎，已於原判決理由中詳為說明，在法定刑度內酌
    量科刑，並無逾越法定刑度，或有濫用自由裁量權限之違法
    或不當之情事，亦無過輕之情形，本院自應予以尊重。依上
    開說明，檢察官指摘原審量刑不當，為無理由，應予駁回。
據上論斷，應依刑事訴訟法第455條之1第1項、第3項、第368條
、第373條，判決如主文。
本案經檢察官童志曜聲請簡易判決處刑，檢察官劉欣雅於本審到
庭執行職務。
中　　華　　民　　國　　111 　年　　12　　月　　7 　　日
                  刑事第一庭    審判長法  官  廖健男
                                      法  官  林慧欣
                                      法  官  胡佩芬
以上正本證明與原本無異。
本件不得上訴。　　
中　　華　　民　　國　　111 　年　　12　　月　　7 　　日
                                      書記官  蔡忻彤